【裁判字號】    99,聲,78
【裁判日期】    990520
【裁判案由】    停止執行
【裁判全文】
臺灣臺南地方法院民事裁定                99年度聲字第78號
聲  請  人  甲○○
相  對  人  正永昌股份有限公司
法定代理人  乙○○
上列當事人間聲請停止強制執行事件，本院裁定如下：
    主    文
聲請駁回。
聲請程序費用由聲請人負擔。
    理    由
一、本件聲請意旨略以：相對人所有坐落台南市○○區○○段13
    64、1365、1366、1367、1368、1369建號建物及其增建物（
    下稱系爭建物）佔用聲請人同段884 、878-1 地號土地（下
    稱系爭土地），聲請人將另行具狀訴請相對人拆屋還地，惟
    本院98年度司執字第68006 號給付借款強制執行事件（下稱
    系爭強制執行事件）並未揭露上述佔用事實，若查封的財產
    一旦拍賣，勢難回復原狀並將危害聲請人及拍定人權益，為
    此聲請裁准系爭強制執行事件，於聲請人因系爭建物佔用系
    爭土地訴請拆屋還地事件判決確定前停止執行等語。
二、按強制執行程序開始後，除法律另有規定外，不停止執行。
    有回復原狀之聲請，或提起再審或異議之訴，或對於和解為
    繼續審判之請求，或提起宣告調解無效之訴，撤銷調解之訴
    ，或對於許可強制執行之裁定提起抗告時，法院因必要情形
    或依聲請定相當並確實擔保，得為停止強制執行之裁定。強
    制執行法第18條定有明文。是強制執行程序開始後，除由執
    行法院依強制執行法第17條規定自行撤銷其執行處分外，須
    限於聲請人已提起同法第18條第2 項規定之訴訟，得以排除
    其強制執行程序之情形，始得聲請受訴法院為停止強制執行
    之裁定，但是否有必要情形，自應由法院依個案情形認定之
    。
三、經查聲請人主張系爭建物佔用其所有之系爭土地乙節，並無
    任何證據以實其說，且聲請人尚未對相對人所有之系爭建物
    提起拆屋還地訴訟乙節，為聲請人所自承，並經本院依職權
    查詢無誤，有本院民事紀錄科查詢表1 件在卷可稽。再者系
    爭強制執行事件對系爭建物之拍賣公告，已載明系爭建物有
    部分佔用鄰地，若遭鄰地所有權人請求拆屋還地，與本院無
    涉乙節，亦經本院依職權調閱系爭強制執行事件卷查對無誤
    。而系爭建物既為相對人所有之財產，則相對人之債權人對
    系爭建物聲請系爭強制執行事件，本院因而對系爭建物進行
    查封、拍賣之強制執行程序，自屬合法，至於系爭建物是否
    無權佔用系爭土地，聲請人得否對相對人或其拍定之繼受人
    訴請拆屋還地，核亦不影響系爭強制執行事件得就系爭建物
    實施之強制執行程序，更何況聲請人對相對人所提之拆屋還
    地訴訟，亦非強制執行法第18條第2 項所定之訴訟類型，自
    無停止系爭強制執行事件之必要性。是綜合上情，堪認系爭
    建物是否無權佔用系爭土地尚屬未明，系爭強制執行事件亦
    無強制執行法第18條第2 項規定得為停止強制執行裁定之情
    形，則本院民事執行處對系爭建物所為之查封、拍賣之強制
    執行程序，顯然無依強制執行法第18條規定予以停止之必要
    。從而聲請人聲請裁定在其對相對人提起拆屋還地訴訟判決
    確定前，停止對系爭建物之強制執行，為無理由，應予駁回
    。
四、依強制執行法第30條之1 、民事訴訟法第95條、第78條，裁
    定如主文。
中    華    民    國    99    年    5     月    20    日
                  民事第三庭    法  官  林雯娟
以上正本係照原本作成。
如對本裁定抗告須於裁定送達後10日內向本院提出抗告狀，並應
繳納抗告費新台幣1,000 元。
中    華    民    國    99    年    5     月    20    日
                                書記官  楊建新

司法院資訊處製作；財團法人民間司法改革基金會備份。
